【裁判字號】    97,消債抗,16
【裁判日期】    971105
【裁判案由】    更生事件
【裁判全文】
臺灣新竹地方法院民事裁定            97年度消債抗字第16號
抗  告  人
即  聲請人  甲○○
上列抗告人因更生事件，對於中華民國九十七年九月九日本院九
十七年度消債更字第六五號裁定提起抗告，本院裁定如下：
    主  文
抗告駁回。
抗告程序費用新臺幣壹仟元由抗告人負擔。
    理  由
一、本件抗告人即聲請人於原審聲請意旨略以：抗告人有不能清
    償債務情事，於消費者債務清理條例施行前，曾依照中華民
    國銀行公會會員辦理消費金融案件無擔保債務協商機制與金
    融機構成立協商，惟嗣後因有不可歸責於己之事由，致履行
    有重大困難，爰聲請裁定准予開始更生程序等語。
二、原裁定意旨略以：抗告人具狀聲請更生，未提出(1)必要費用
    （郵務送達費新台幣4080元）；(2)抗告人最近二年贈與資料
    ；(3)抗告人與吳麗珠間關於新竹市○○段124、124-2、626
    、626-1、626-2、626-3、626-4地號土地信託關係證明文件
    暨土地登記簿謄本；(4)抗告人九十六年度綜合所得稅結算申
    報所得資料參考清單；(5)抗告人配偶九十五年及九十六年國
    稅局財產歸屬資料暨綜合所得稅各類所得資料清單或扣繳憑
    單；(6)房屋貸款契約書；(7)受抗告人扶養之人每月支出之相
    關證明文件，前經本院於九十七年八月四日定期命裁定送達
    後十日內補正，該裁定於九十七年八月七日合法寄存送達抗
    告人，有該裁定送達證書在卷足稽，詎抗告人逾期猶未補正
    ，乃依消費者債務清理條例第八條規定，駁回抗告人之聲請
    。
三、抗告意旨略以：抗告人自始未收受本院九十七年八月四日定
    期命補正之裁定，經向受寄存機關新竹市警察局第二分局關
    東橋派出所查詢，亦無上開裁定寄存，為此爰請求廢棄原裁
    定，並發回原審更為裁定等語。
四、按聲請更生或清算不合程式或不備其他要件者，法院應以裁
    定駁回之，但其情形可以補正者，法院應定期間先命補正，
    消費者債務清理條例第八條定有明文。又關於更生或清算之
    程序，除本條例別有規定外，準用民事訴訟法之規定；抗告
    ，除本編別有規定外，準用第三篇第一章之規定（按即上訴
    審第二審程序）；原判決依其理由雖屬不當，而依其他理由
    認為正當者，應以上訴為無理由，消費者債務清理條例第十
    五條及民事訴訟法第四百九十五條之一第一項、第四百四十
    九條第二項亦分別定有明文。
五、經查，本件原審九十七年八月四日所為命抗告人補正之裁定
    ，確係經新竹郵局郵務人員寄存在新竹郵局關東橋郵局，然
    因作業疏失，誤於送達證書載為寄存在新竹市警察局第二分
    局關東橋派出所，嗣經新竹郵局於九十七年十月二十一日更
    正寄存在新竹市警察局第二分局關東橋派出所，再經本院通
    知新竹市警察局第二分局關東橋派出所通知抗告人，該裁定
    已據抗告人於九十七年十月二十三日前往領取，有原送達證
    書、中華郵政股份有限公司新竹郵局郵務科九十七年十月二
    十三日97竹詢字第197號函暨補正之送達證書、新竹市警察
    局第二分局關東橋派出所受理訴訟文書寄存登記簿影本在卷
    可稽。據此，抗告人抗告意旨所稱前經向受寄存機關查詢並
    無受寄存上開裁定一節，固尚非無據。惟上開原審九十七年
    八月四日所為命抗告人補正之裁定，已據郵務機關補正寄存
    在新竹市警察局第二分局關東橋派出所，並已據抗告人於九
    十七年十月二十三日領取，然抗告人猶逾期迄未為補正，揆
    諸上開規定，自應駁回抗告人之聲請。從而，原裁定駁回抗
    告人聲請之理由固有不當，惟依上開理由，仍應駁回抗告人
    之聲請，其結果相同，故原裁定自仍應予維持。抗告意旨猶
    執前詞指摘原裁定不當，求予廢棄另為裁定，為無理由，應
    予駁回。
六、據上論結，本件抗告為無理由，依消費者債務清理條例第十
    五條，民事訴訟法第四百九十五條之一第一項、第四百四十
    九條第二項、第九十五條、第七十八條，裁定如主文。
中    華    民    國  九十七  年    十一  月    五    日
                              臺灣新竹地方法院民事第二庭
                                  審判長法  官  汪銘欽
                                        法  官  林昌義
                                        法  官  羅惠雯
以上正本係照原本作成。
本裁定不得再為抗告。
中    華    民    國  九十七  年    十一  月    五    日
                                        書記官  林淑瑜


司法院資訊處製作；財團法人民間司法改革基金會備份。
